【裁判字號】    90,交上易,337
【裁判日期】    900914
【裁判案由】    過失傷害
【裁判全文】
臺灣高等法院刑事判決                  九十年度交上易字第三三七號
    上訴人
    即被告  甲○○○
右列上訴人因過失傷害案件，不服台灣台北地方法院九十年度交易字第二一七號，中
華民國九十年七月十九日第一審判決（起訴案號：臺灣台北地方法院檢察署八十九年
度偵字第一三八一六號）提起上訴，本院判決如左：
    主    文
上訴駁回。
    理    由
一、公訴意旨略以：甲○○○於民國（下同）八十九年五月二十八日晚上七時四十分
    許，騎乘ＡＹＤ—七四六號重型機車，沿臺北縣新店市○○路○段，由新店往坪
    林方向行駛，途經臺北縣北宜路二段、明山路交岔路口，正擬左轉明山路行駛時
    ，適有乙○○（業經檢察官為不起訴處分確定）騎乘ＦＶＸ—八０六號重型機車
    ，沿臺北縣北宜路二段由坪林往新店方向行駛，甲○○○本應注意汽車左轉彎時
    ，應行至交岔路口中心處左轉，並不得佔用來車道搶先左轉，且轉彎車輛應讓直
    行車輛先行，依當時情形，並無不能注意情事，竟搶先左轉，疏未讓駕駛機車行
    駛對向車道而來之乙○○先行通過，迨乙○○發現時，閃避不及，二車發生碰撞
    ，致乙○○受有左大腿挫傷五Ｘ十五公分之傷害，因認被告甲○○○涉有刑法第
    二百八十四條第一項之過失傷害罪嫌云云。
二、按告訴乃論之罪，告訴人於第一審辯論終結前得撤回其告訴；又告訴乃論之罪，
    其告訴經撤回者，應諭知不受理之判決，刑事訴訟法第二百三十八條第一項、第
    三百零三條第三款分別定有明文。
三、經查：本件告訴人乙○○告訴被告涉犯過失傷害案件，公訴意旨認被告甲○○○
    係涉犯刑法第二百八十四條第一項之罪，依同法第二百八十七條前段規定，須告
    訴乃論。嗣本案業據告訴人乙○○於原審新店簡易庭調查中當庭撤回其告訴，有
    原審訊問筆錄乙份在卷可稽，原審以告訴乃論之罪業據告訴人撤回其告訴為由，
    不經言詞辯論，逕為被告不受理之判決，依法洵無違誤，被告甲○○○上訴意旨
    認原審未就其對乙○○提起反訴部分予以審究，據以陳詞指摘原判決失當，惟查
    本件係由檢察官依法所提起之公訴案件，刑事訴訟法對公訴案件，並無如自訴程
    序規定被告得對自訴人提起反訴之規定，況告訴人乙○○涉犯過失傷害部分，亦
    經檢察官為不起訴處分確定在案，原審自無庸就被告對告訴人乙○○所提起之反
    訴加以審究之必要，被告上訴自無理由，因原審係諭知不受理之判決，本院爰不
    經言詞辯論，逕為駁回被告之上訴。
四、據上論斷，應依刑事訴訟法第三百六十八條、第三百七十二條，判決如主文。
中    華    民    國      九十     年       九       月      十四       日
                            臺灣高等法院交通法庭
                                審判長法  官  許  增  男
                                      法  官  蔡  彩  貞
                                      法  官  黃  鴻  昌
右正本證明與原本無異。
不得上訴。
                                      書記官  黃  千  鶴
中    華    民    國      九十     年       九       月      十四       日


司法院資訊處製作；財團法人民間司法改革基金會備份。
